臺灣高等法院刑事判決　　　　　　　　93年度上訴字第2723號
上　訴　人　臺灣板橋地方法院檢察署檢察官
上　訴　人
即　被　告　戊○○
上列上訴人因被告搶奪等案件，不服臺灣板橋地方法院93年度訴
字第129號，中華民國93年8月13日第一審判決（起訴案號：臺灣
板橋地方法院檢察署92年度偵字第21544 號、併案案號：臺灣板
橋地方法院檢察署93年度偵字第9191號），暨移送併辦（併辦案
號：臺灣士林地方法院檢察署93年度核退偵字第144 號、臺灣板
橋地方法院93年度偵字第12666號、93年度偵字第15432號），提
起上訴，本院判決如下：
    主  文
原判決撤銷。
戊○○共同連續意圖為自己不法之所有，而搶奪他人之動產，累
犯，處有期徒刑參年貳月。扣案之六角板手壹支沒收。
    事  實
一、戊○○分別與下列之人共同基於意圖為自己不法所有之概括
    犯意，先後於：
  (一)民國92年11月29日14時20分，與不詳年籍姓名、綽號「小弟
    」之成年男子基於意圖為自己不法所有之犯意聯絡，推由「
    小弟」於附表編號1所示之地點、以附表編號1所示之方式竊
    得被害人機車車牌，以便利嗣後行搶逃避查緝；嗣於附表編
    號2所示時、地，2 人以附表編號2所示之方式共同搶奪被害
    人財物（上述竊盜與搶奪之時間、地點、方式、被害人及所
    得財物詳如附表編號1、2），得手後加速離去，適有目睹上
    情之呂基王騎機車尾隨撞倒戊○○騎乘之機車，始為警當場
    查獲，惟綽號「小弟」之男子則趁隙逃逸。
  (二)自93年2 月17日至18日，與魏皓展共同、先後於臺北縣蘆洲
    市搶奪被害人財物（搶奪之時間、地點、方式、被害人及所
    得財物詳如附表編號3至7），得手後戊○○並將搶奪而得之
    ＮＯＫＩＡ銀色行動電話1 支（手機序號000000000000000)
    、大霸（ＤＢＴＥＬ）白色行動電話1支（手機序號0000000
    00000000)交予陳鴻博。嗣於93年2月19日23時許，經警在臺
    北縣蘆洲市○○○路51號西賓旅社302 號房內查獲魏皓展持
    有阿爾卡特紅色行動電話1 支（手機序號000000000000000)
    、ＳＯＮＹ銀色行動電話1 支（手機序號000000000000000)
    ，及查獲陳鴻博持有ＮＯＫＩＡ銀色行動電話1 支（手機序
    號000000000000000)、大霸（ＤＢＴＥＬ）白色行動電話 1
    支（手機序號000000000000000)，且依附表編號5 之被害人
    卯○○○提供、遭搶奪處附近路口監視錄影畫面之彩色照片
    ，而查知上情（並查出被害人卯○○○遭搶奪之大霸紅色行
    動電話1支《手機序號000000000000000》已輾轉由不知情之
    余淑貞購得）。
  (三)自93年3月間至4月16日，與丙○○（另案審理中）共同、先
    後於臺北縣蘆洲市、三重市、士林區搶奪被害人財物（搶奪
    之時間、地點、方式、被害人及所得財物詳如附表編號8 至
    11）。2人並於搶得附表編號9被害人辰○○之台新國際商業
    銀行信用卡（帳號為0000000000000 ）後，共同基於意圖為
    自己不法所有之概括犯意聯絡，於93年4月4日18時25分許，
    推由戊○○持該現金卡至臺北縣三重市○○○路17號合作金
    庫銀行三重分行，連續2 次以在該銀行所附設之提款機，輸
    入前揭現金卡所設定密碼之不正方法，由該銀行之自動付款
    設備取得現金各10,000元、20,000元，合計30,000元，得款
    後即由戊○○、丙○○朋分花用。
  (四)93年4月25日6時許，與丙○○基於意圖為自己不法所有之犯
    意聯絡，攜帶丙○○所有之客觀上對於人之生命、身體構成
    威脅可為兇器之六角板手1 支，在附表編號12所示之地點，
    見被害人丁○○所有之車號ＮＸ6－191號重型機車停放於路
    邊，即趁無人注意之際，以附表編號12所示之方式竊取被害
    人ＮＸ6－191號機車車牌，以便利嗣後行搶逃避查緝；嗣於
    附表編號13所示之時、地，2 人以附表編號13所示之方式共
    同搶奪被害人財物（竊取及搶奪之時間、地點、方式、被害
    人及所得財物詳如附表編號12、13）。而於93年5月1日17時
    許，在臺北縣三重市○○路○段13巷1 號前，丙○○騎乘懸
    掛ＮＸ6－191號車牌之重型機車（車身則為車號ＢＬＲ－92
    0 號機車之車身），為警當場查獲，嗣並經警在該機車置物
    箱內扣得丙○○所有供竊盜所用之上開六角板手1 支；復於
    同日18時30分許，在臺北縣蘆洲市○○○街29巷1 號前，經
    警查獲戊○○，戊○○、丙○○並於同日21許，帶同警方至
    臺北縣蘆洲市○○路垃圾場河堤旁，起獲如附表編號13所示
    被害人壬○○遭搶之皮包1個（內有門禁卡1張、安泰銀行簽
    帳卡帳單1張、中國信託銀行簽帳卡繳款通知單1張）；警方
    再至臺北縣蘆洲抽水站垃圾場旁起獲如附表編號10所示被害
    人癸○○遭搶之中國信託銀行存摺1 本、中國信託銀行信用
    卡1張；戊○○則於93年5月10日帶同警方至臺北縣蘆洲抽水
    站垃圾場旁又起獲癸○○遭搶之汽車行照1 張（車主登記為
    邱建上）。警方另依如附表編號9 所示被害人辰○○在合作
    金庫銀行三重分行提款機遭盜領共30,000元之監視錄影畫面
    ，而查知上情。
二、案經臺北縣政府警察局三重分局報請臺灣板橋地方法院檢察
    署檢察官偵查起訴，暨臺北縣政府警察局三峽分局、臺北市
    政府警察局北投分局分別報請臺灣板橋地方法院檢察署檢察
    官、臺北市政府警察局報請臺灣士林地方法院檢察署檢察官
    函移併案審理。
    理  由
一、訊據上訴人即被告戊○○，對於附表編號2、9之事實，均坦
    承不諱，惟堅決否認有其他竊盜及搶奪犯行，辯稱：車牌不
    是伊偷的，是綽號「小弟」之人偷的，監視器翻拍照片不是
    伊，之前講的是因為伊想要交保，警察說如果伊配合，他會
    跟檢察官求情，對於臨檢現場照片，是丙○○帶警方一起去
    ，伊根本不知道有那些證物，提款機不是伊去領的云云。
二、經查：
  (一)事實欄一(一)部分（即附表編號1、2）：被告遭逮捕時所騎乘
    之機車車牌MCY-756，業據被害人許雅惠於本院指述甚詳（
    見本院卷第66頁），而被告當日與「小弟」行搶被害人寅○
    時，適被證人呂基王撞見，而遭呂基王騎車追捕逮獲，而由
    被告身上起出寅○所有之遭搶財物，業據被害人寅○、逮獲
    被告之人呂基王於偵查及本院中為一致證述在卷（見偵查卷
    第51至52頁反面、本院卷第66頁），而被告亦於警詢、偵查
    、原審及本院坦承有與綽號「小弟」之人共同行搶被害人寅
    ○等情（見本院卷第73頁、原審卷第47頁、92年度偵字第21
    544號卷《下稱偵查卷》第8頁反面、第36頁反面至37頁）。
    雖被告稱行竊MCY-756 機車車牌係「小弟」一人所為，其並
    不知情，惟被告於警詢時先是自承：當日係由「小弟」於15
    時許打電話約其於蘆洲市○○路上台新銀行前碰面，「小弟
    」到達後即將被告機車騎走，10分鐘後回來時，並告知被告
    已將機車車牌換過，雖「小弟」並未告知車牌如何而來，惟
    被告心裡清楚是「小弟」偷來的，目的就是要去行搶（見偵
    查卷第8 頁）；後又供陳：其與「小弟」碰面後，即搭載「
    小弟」，並由「小弟」沿途指揮方向，「小弟」在路上告知
    要去搶皮包等語（見偵查卷第8 頁反面），則被告既然在搭
    載「小弟」前、「小弟」尚未告知要搶皮包一事時，心裡即
    知要去行搶一事，顯見被告與「小弟」在碰面之前，2 人早
    達成行搶之共識，並非如被告所言係「小弟」在坐上其機車
    後才告知被告要去行搶，且被害人許雅惠當日係於機車車牌
    失竊後之14時20分即向警方報案（見偵查卷第13頁反面），
    亦與被告供稱與「小弟」於同日15時許碰面後，「小弟」才
    將其機車騎去偷竊之時點不符，是被告與「小弟」對於偷竊
    機車車牌一事，已有犯意聯絡，並推由「小弟」竊取為實。
    復有贓物認領保管單2件、查獲機車及使用之車牌照片7張，
    車輛竊盜、車牌失竊資料個別查詢報表－查詢車牌認可資料
    1件，臺北縣政府警察局車牌尋獲電腦輸入單1件附卷可佐（
    見偵查卷第17頁、第19頁、第23至25頁、第30至31頁）。故
    被告與「小弟」共同竊盜MCY-756 機車車牌，並將之懸掛於
    被告所有之機車上，以2 人騎乘機車之方式，自寅○身後搶
    奪皮包之事實，應堪認定。
  (二)事實欄一(二)部分（即附表編號3至7）：業據被害人甲○○○
    、子○○、卯○○○、辛○○、乙○○於警詢指述甚詳（見
    93核退4031號卷《下稱4031號卷》第59頁反面、第62頁反面
    、第68頁反面、第73頁反面、第82頁反面），與共犯魏皓展
    於警詢時之供述（見4031號卷第36頁反面、第37頁反面、第
    38頁、第41頁）、證人陳鴻博、余淑貞於警詢時之證述（見
    4031號卷第48頁、第51頁、第90頁），及被告於警詢及原審
    中俱坦承犯行不諱（見4031號卷第20至22頁、原審卷第 111
    頁），互核犯案情節之陳述均一致，復有贓物認領保管收據
    4 件，被害人卯○○○提供遭搶奪處附近路口監視錄影畫面
    之彩色照片1 張，被害人卯○○○遭搶奪之大霸紅色行動電
    話之照片2 張在卷可佐（見4031號卷第61頁第66頁、第70至
    71頁、第80頁、第83頁）。則被告與共犯魏皓展共同搶奪附
    表編號3至7之被害人財物之事實，應堪認定。雖被告嗣於本
    院翻異前詞，否認參與搶奪一事，惟被告於原審之供承並無
    外力脅迫，應係自由意識下之陳述，且被告於警詢中之陳述
    亦與共犯及證人陳述相符，被告於本院方始否認犯行，顯為
    卸責之詞，不足採信。
  (三)事實欄一(三)部分（即附表編號8 至11）：業據被害人丑○○
    、辰○○、癸○○、庚○○於警詢指述甚詳（見93年度偵字
    第12666號《下稱12666號卷》第8 頁反面、第30頁、第31頁
    反面、第34頁反面、第35頁反面、第41頁反面、第45頁反面
    ），核與共犯丙○○於警詢中之陳述（見12666號卷第26 頁
    正、反面）、及被告於警詢、原審及本院之供承互核相符（
    見12666號卷第21頁正、反面、第23頁反面、原審卷第111至
    112頁、本院卷第74頁、第103頁），復有贓物認領保管收據
    2件、台新國際商業銀行交易紀錄查詢表1張，被害人辰○○
    在合作金庫銀行三重分行提款機遭盜領共30,000元之監視錄
    影畫面之照片1張附卷可佐（見12666號卷第32頁、第40頁、
    第43頁、第62頁），則被告與丙○○共同搶奪附表編號8 至
    11之被害人財物之事實，應堪認定。雖被告與共犯丙○○嗣
    於本院更異前詞，稱除了搶奪被害人辰○○一節為實外，其
    餘均為丙○○與綽號「鐵人」之人所共犯，與被告無涉云云
    。惟證人於本院中所陳，與警詢中之陳述並不相符，而該證
    人先前於警詢之供述，因來不及相互勾串，且被告確曾帶領
    警方至丟棄被害人證件之現場起贓，有卷附照片可稽（見12
    666 號卷第50頁、第62至63頁），倘被告果無犯案，又怎會
    協同警方去取出贓物？另被告已明確陳述，其係輸入被害人
    辰○○身分證後4碼而提領共30,000元之現金（見12666號卷
    第18頁），倘提款者真如共犯丙○○於本院所陳，係綽號「
    鐵人」之人，則被告又如何得知提款密碼？顯見被告至提款
    機提領現金時，有實際操作試驗，才順利取得現金。故被告
    及共犯丙○○於警詢中之陳述應具有比較可信之特別情況，
    且為證明被告本件犯罪事實所必要，應有證據能力，較為可
    採。共犯丙○○於本院供陳係與「鐵人」共犯云云，乃為迴
    護被告之詞，不足採信。
  (四)事實欄一(四)部分（即附表編號12、13）：業據被害人吳志遠
    之母親陳阿華、壬○○於警詢中指述甚詳（見93年度偵字第
    7909號卷《下稱7909號卷》第18頁反面、第23頁），核與共
    犯丙○○於警詢及偵查中所陳（見7909號卷第5 頁正、反面
    、第7頁反面、第8頁、第10頁、第44頁反面、第68頁反面）
    、及被告於警詢、偵查及原審中之供陳相符（見7909號卷第
    14頁反面至15頁、第17頁、第45頁反面、第70頁、原審卷第
    111頁），復有車輛車牌失竊作業－查詢車牌認可資料1件（
    見7909號卷第54頁）、扣案之六角扳手1 支可稽。被告雖嗣
    於本院否認犯行，稱係怕被打才承認（見本院卷第131 頁）
    ，共犯丙○○亦配合更異前詞稱是警察教唆指認被告，惟被
    告於偵查中已具體供陳，丙○○偷竊車牌時，其在外把風，
    而由丙○○下手行竊，並稱警方並無對其刑求，警詢筆錄係
    照其意思製作（見7909號卷第45頁反面、第70頁），更於原
    審坦承與丙○○共同犯案等語，倘被告因懼被刑求而承認行
    搶，則於原審中既已無被刑求之恐懼，自可變異前詞，又何
    須與警詢及偵查中為相同之供承？顯見被告嗣後否認犯行云
    云，顯為卸責之詞，不足採信。
  (五)綜上所陳，本件事證明確，應予論罪科刑。
三、核被告所為，就事實欄一(一)部分，附表編號1.係犯刑法第32
    0條第1項之竊盜罪、及附表編號2 係犯同法第325條第1項之
    搶奪罪；就事實欄一(二)部分，係犯刑法第325條第1項之搶奪
    罪；就事實欄一(三)部分，係犯刑法第325條第1項之搶奪罪，
    持現金卡冒領存款部分係犯第339條之2 第1項之利用自動付
    款設備詐財罪；就事實欄一(四)部分、附表編號12係犯刑法第
    321條第1項第3款之攜帶兇器竊盜罪、附表編號13 係犯同法
    第325條第1項之搶奪罪。被告就事實欄一(一)之犯行與不詳年
    籍姓名、綽號「小弟」之成年男子；就事實欄一(二)之犯行與
    魏皓展；就事實欄一(三)、(四)之犯行與丙○○彼此間有犯意聯
    絡及行為分擔，均為共同正犯。又被告先後多次竊盜、搶奪
    、利用自動付款設備詐財犯行，均時間緊接，所犯各係基本
    構成要件相同之罪名，顯係各基於概括犯意為之，均為連續
    犯，均應依刑法第56條規定各論以較重之攜帶兇器竊盜一罪
    、搶奪一罪、利用自動付款設備詐財一罪，並加重其刑。再
    被告所犯搶奪罪、攜帶兇器竊盜罪間，及其所犯搶奪罪與利
    用自動付款設備詐財罪間，有方法結果之牽連關係，應依刑
    法第55條之規定論以較重之搶奪罪（其中搶奪罪、攜帶兇器
    竊盜罪之法定刑度雖相同，惟搶奪罪屬目的行為，情節較重
    ）。被告前於88年間因違反毒品危害防制條例案件，經原審
    判處有期徒刑 4月確定，又於89年間因違反毒品危害防制條
    例案件，經原審判處有期徒刑 6月確定，二罪應執行有期徒
    刑 9月，於90年9月1日執行完畢，有本院被告全國刑案紀錄
    表附卷足憑，其於執行完畢後 5年之內，再犯本件有期徒刑
    以上之罪，為累犯，應依刑法第47條之規定遞加重其刑。另
    被告所犯事實欄一(二)、(三)、(四)部分之犯行（即臺灣板橋地方
    法院檢察署93年度偵字第9191號、93年度偵字第12666號、9
    3年度偵字第15432號部分犯行），雖未據檢察官起訴，然與
    起訴部分有連續犯、牽連犯之裁判上一罪關係，為起訴效力
    所及，本院自應併予審理。
四、原審對被告予以論罪科刑，固非無見，惟未及審酌附表編號
    8 、11部分之犯行，於法尚有未合，檢察官上訴指摘及此，
    為有理由，應由本院予以撤銷改判。被告上訴否認犯行，為
    無理由。爰審酌被告正值青年，不思奮發向上，竊取並連續
    搶奪他人之財物，危害社會治安甚鉅，及其犯罪之動機、目
    的、手段、犯後態度等一切情狀，量處如主文所示之刑。扣
    案之六角板手 1支，係共犯丙○○所有供竊盜犯罪所用之物
    ，爰依刑法第38條第1項第2款之規定宣告沒收。
五、移送併辦意旨（(一)臺灣士林地方法院檢察署93年度核退字第
    144號、(二)臺灣板橋地方法院檢察署93年度偵字第15432號、
    ）略以：(一)被告夥同有犯意聯絡之己○○（另案偵查中），
    以由己○○搭載被告，己○○選定行搶對象，驅車靠近被害
    人後，再由被告下手行搶之方式，於92年10月31日13時許，
    在臺北市○○區○○路 423巷19號前，搶奪彭玉玲所有之手
    提包 1只。(二)被告夥同有犯意聯絡之丙○○，以由被告騎乘
    丙○○所竊取之車號ＢＬＲ－920號重型機車（懸掛ＮＸ6－
    191 號車牌）搭載丙○○，被告選定行搶對象後便以肩膀向
    後頂丙○○為暗號，再由丙○○下手行搶之方式，連續先於
    93年 4月25日15時許，在臺北縣三重市○○街及五華街口前
    ，從不詳之被害人身後搶奪內含有現金40多元零錢及早餐之
    手提袋1只得手，復於93年4月26日某時，在臺北縣三重市不
    詳地點，從不詳之被害人後搶奪內含有現金 2,000元之手提
    袋 1只得手，因認被告此部分均涉有刑法第325條第1項之搶
    奪罪嫌云云。
六、按犯罪事實應依證據認定之，無證據不得認定犯罪事實，刑
    事訴訟法第154條第2項定有明文；又刑事訴訟法第156 條第
    2 項規定：「被告或共犯之自白，不得作為有罪判決之唯一
    證據，仍應調查其他必要之證據，以察其是否與事實相符」
    ，揭櫫該修正條文之意旨係對共犯之自白在證據上之價值加
    以限制，明定仍須藉補強證據以擔保其真實性，蓋利用共犯
    之自白，不特與利用被告自己之自白作為犯罪之證明同有自
    白虛偽性之危險，亦不免有嫁禍於被告而為虛偽供述之虞，
    為避免發生栽贓他人與推卸己責之危險，而以立法限制被告
    或共犯自白之證明力，並藉以糾正過去司法機關偏重被告或
    共犯自白證明力之缺失，是以刑法第156條第2項所規定之補
    強證據，應求諸於共同被告或共犯自白以外之證據，共犯之
    自白自不得作為同為共犯之被告自白之補強證據，方符合前
    揭修正條文之立法意旨。
七、檢察官認被告涉犯前述搶奪犯嫌，無非係以(一)部分：被告警
    詢中自白、被害人彭玉玲指述、通聯記錄；(二)部分：被告及
    共犯丙○○之警詢及偵查時之自白為其論據。惟查：(一)共犯
    己○○自始否認犯行，並稱被害人彭玉玲之手機，係其朋友
    「阿輝」賣給張瑞良的（見年度偵字第5910號《下稱 59410
    號卷》卷第53頁），而張瑞良則係自綽號「小弟」之人處購
    得（見5910號卷第58頁），俱無指稱手機係來自被告，且卷
    附通聯記錄，僅能證明被害人彭玉玲遭搶之手機曾由張瑞良
    使用過，並無法證明係被告搶奪所得。(二)遍觀全案卷，警方
    並未在被告、丙○○身上或住處查獲前述遭搶奪之被害人之
    財物，亦未有被害人指證被告有前述搶奪行為，揆諸前揭說
    明，自不能僅憑被告及共犯丙○○之警詢及偵查時之自白，
    即遽認被告有前述搶奪犯行。此外，復查無其他積極證據足
    資證明被告有前述搶奪犯行，此部分不能證明被告犯罪，自
    非起訴效力所及，應退由檢察官另行處理。
據上論斷，應依刑事訴訟法第369條第1項前段、第364條、第299
條第1項前段，刑法第28條、第56條、第321條第1項第3款、第32
5條第1項、第339條之2第1項、第55條、第47條、第38條第1項第
2款，判決如主文。
本案經檢察官曾忠己到庭執行職務。
中　　華　　民　　國　　94　　年　　10　　月　　27　　日
　　　　　　　　　刑事第二十三庭審判長法　官  尤豐彥
　　　　　　　　　　　　　　　　  　  法　官  趙功恆
　　　　　　　　　　　　　　　　　    法　官  魏新國
以上正本證明與原本無異。
如不服本判決，應於收受送達後十日內向本院提出上訴書狀，其
未敘述上訴之理由者並得於提起上訴後十日內向本院補提理由書
（均須按他造當事人之人數附繕本）。
                                      書記官  洪秋帆
中　　華　　民　　國　　94　　年　　10　　月　　28　　日
附錄：本案論罪科刑法條全文
刑法第321條第1項第3款：
犯竊盜罪而有左列情形之一者，處六月以上、五年以下有期徒刑：
三、攜帶兇器而犯之者。
刑法第325條第1項：
意圖為自己或第三人不法之所有，而搶奪他人之動產者，處六月
以上五年以下有期徒刑。
刑法第339條之2第1項：
意圖為自己或第三人不法之所有，以不正方法由自動付款設備取
得他人之物者，處三年以下有期徒刑、拘役或一萬元以下罰金。
附表：
┌──┬─────┬─────┬────────┬────┬──────┐
│編號│犯罪時間（│ 犯罪地點 │   犯罪方式     │被害人  │所得財物    │
│    │年月日時）│          │                │        │            │
├──┼─────┼─────┼────────┼────┼──────┤
│ 1  │92.11.29  │臺北縣蘆洲│由綽號「小弟」之│陳黃地、│ＭＣＹ－756 │
│    │14：20    │市○○路42│成年男子竊取登記│許雅惠  │號機車車牌1 │
│    │          │2巷48弄7號│為陳黃地所有、許│        │面          │
│    │          │前        │雅惠使用之車牌號│        │            │
│    │          │          │碼ＭＣＹ－756號 │        │            │
│    │          │          │機車車牌1面，得 │        │            │
│    │          │          │手後，將之懸掛於│        │            │
│    │          │          │戊○○所有之車牌│        │            │
│    │          │          │號碼ＢＮＦ－638 │        │            │
│    │          │          │號機車上。      │        │            │
├──┼─────┼─────┼────────┼────┼──────┤
│ 2  │92.11.29  │臺北縣三重│由戊○○騎乘機車│寅○    │黑色皮包1個 │
│    │18：15    │市○○路3 │，搭載綽號「小弟│        │（內有現金  │
│    │          │段56號前  │」之男子，由後座│        │40,900元、  │
│    │          │          │之綽號「小弟」男│        │健保卡1張） │
│    │          │          │子以徒手之方式，│        │            │
│    │          │          │自寅○身後搶奪黑│        │            │
│    │          │          │色皮包1個。     │        │            │
├──┼─────┼─────┼────────┼────┼──────┤
│ 3  │93.2.17   │臺北縣蘆洲│由魏皓展騎乘機車│甲○○○│黑色手提袋1 │
│    │17：00    │市○○○路│，搭載戊○○，由│        │個（內有阿爾│
│    │          │51號旁巷子│後座之戊○○以徒│        │卡特紅色行動│
│    │          │口        │手之方式，自王蘇│        │電話1支（手 │
│    │          │          │彩媚身後搶奪黑色│        │機序號332168│
│    │          │          │手提袋1個。     │        │000000000)、│
│    │          │          │                │        │50元紙幣、  │
│    │          │          │                │        │身分證影本、│
│    │          │          │                │        │勞保退休證明│
│    │          │          │                │        │收據、農會會│
│    │          │          │                │        │員證各1張） │
├──┼─────┼─────┼────────┼────┼──────┤
│ 4  │93.2.17   │臺北縣蘆洲│由魏皓展騎乘機車│子○○  │咖啡色手提包│
│    │18：40    │市○○路26│，搭載戊○○，由│        │1個（內有Ｎ │
│    │          │巷32號前  │後座之戊○○以徒│        │ＯＫＩＡ銀色│
│    │          │          │手之方式，自許恬│        │行動電話1支 │
│    │          │          │忻身後搶奪咖啡色│        │（手機序號35│
│    │          │          │手提包1個。     │        │000000000000│
│    │          │          │                │        │2)、紅色皮夾│
│    │          │          │                │        │1個、現金   │
│    │          │          │                │        │4,500元、身 │
│    │          │          │                │        │分證、台新銀│
│    │          │          │                │        │行信用卡、中│
│    │          │          │                │        │興銀行提款卡│
│    │          │          │                │        │各1張、健保 │
│    │          │          │                │        │卡2張）     │
├──┼─────┼─────┼────────┼────┼──────┤
│ 5  │93.2.17   │臺北縣蘆洲│由魏皓展騎乘機車│卯○○○│黑色手提包1 │
│    │18：40    │市○○路75│，搭載戊○○，由│        │個（內有大霸│
│    │          │號前      │後座之戊○○以徒│        │行動電話1支 │
│    │          │          │手之方式，自歐王│        │（手機序號35│
│    │          │          │淑麗身後搶奪黑色│        │000000000000│
│    │          │          │手提包1個。     │        │6)、現金6000│
│    │          │          │                │        │元、身分證、│
│    │          │          │                │        │健保卡、提款│
│    │          │          │                │        │卡）        │
├──┼─────┼─────┼────────┼────┼──────┤
│ 6  │93.2.18   │臺北縣蘆洲│由魏皓展騎乘機車│辛○○  │暗紅色背包1 │
│    │16：55    │市○○路  │，搭載戊○○，由│        │個（內有大霸│
│    │          │408巷12   │後座之戊○○以徒│        │白色行動電話│
│    │          │號前      │手之方式，自林麗│        │1支（手機序 │
│    │          │          │玉身後搶奪暗紅色│        │號0000000000│
│    │          │          │背包1個。       │        │11005)、身分│
│    │          │          │                │        │證1張、上海 │
│    │          │          │                │        │銀行空白支票│
│    │          │          │                │        │40餘張、印章│
│    │          │          │                │        │1枚、現金   │
│    │          │          │                │        │7,000餘元、 │
│    │          │          │                │        │ＳＯＧＯ百貨│
│    │          │          │                │        │禮券3,000餘 │
│    │          │          │                │        │元、鑰匙1串 │
│    │          │          │                │        │）          │
├──┼─────┼─────┼────────┼────┼──────┤
│ 7  │93.2.18   │臺北縣蘆洲│由戊○○騎乘機車│乙○○  │暗紅色背包1 │
│    │20：00    │市○○○路│，搭載魏皓展，由│        │個（內有ＳＯ│
│    │          │45巷口    │後座之魏皓展以徒│        │ＮＹ銀色行動│
│    │          │          │手之方式，自白玉│        │電話1支（手 │
│    │          │          │蓮身後搶奪暗紅色│        │機序號350465│
│    │          │          │背包1個。       │        │000000000)、│
│    │          │          │                │        │身分證、健保│
│    │          │          │                │        │卡、印章、信│
│    │          │          │                │        │用卡、提款卡│
│    │          │          │                │        │、現金40,000│
│    │          │          │                │        │元）        │
├──┼─────┼─────┼────────┼────┼──────┤
│ 8  │93.3月間某│臺北縣蘆洲│由戊○○騎乘機車│丑○○  │皮包1個（內 │
│    │日        │市○○路市│，搭載丙○○，由│        │有臺北縣政府│
│    │          │公所後面  │戊○○選定行搶對│        │悠遊卡1張、 │
│    │          │          │象後，便以肩膀向│        │現金6,000元 │
│    │          │          │後頂丙○○為暗號│        │）          │
│    │          │          │，由後座之丙○○│        │            │
│    │          │          │以徒手之方式，自│        │            │
│    │          │          │丑○○身後搶奪皮│        │            │
│    │          │          │包1個。         │        │            │
├──┼─────┼─────┼────────┼────┼──────┤
│ 9  │93.4.4    │臺北縣三重│由戊○○騎乘機車│辰○○  │皮包1個（內 │
│    │18：15    │市○○○路│，搭載丙○○，由│        │有聯邦銀行、│
│    │          │254巷82號 │戊○○選定行搶對│        │萬泰銀行、中│
│    │          │前        │象後，便以肩膀向│        │華銀行、陽信│
│    │          │          │後頂丙○○為暗號│        │銀行、華僑銀│
│    │          │          │，由後座之丙○○│        │行等銀行信用│
│    │          │          │以徒手之方式，自│        │卡，世華銀行│
│    │          │          │辰○○身後搶奪皮│        │提款卡及台新│
│    │          │          │包1個。         │        │銀行、萬泰銀│
│    │          │          │                │        │行、聯邦銀行│
│    │          │          │                │        │等銀行現金卡│
│    │          │          │                │        │（其中台新銀│
│    │          │          │                │        │行現金卡帳號│
│    │          │          │                │        │為0000000000│
│    │          │          │                │        │866號），身 │
│    │          │          │                │        │分證1張、健 │
│    │          │          │                │        │保卡1張、臺 │
│    │          │          │                │        │北市司機公會│
│    │          │          │                │        │會員卡2張、 │
│    │          │          │                │        │職業客車駕照│
│    │          │          │                │        │、重機車駕照│
│    │          │          │                │        │各1張、重機 │
│    │          │          │                │        │車行照1張、 │
│    │          │          │                │        │現金1,000元 │
│    │          │          │                │        │）          │
├──┼─────┼─────┼────────┼────┼──────┤
│ 10 │93.4.6    │臺北縣三重│由戊○○騎乘機車│癸○○  │皮包1個（內 │
│    │10：35    │市○○街98│，搭載丙○○，由│        │有中國信託銀│
│    │          │巷10之12號│戊○○選定行搶對│        │行、合作金庫│
│    │          │前        │象後，便以肩膀向│        │、國泰世華銀│
│    │          │          │後頂丙○○為暗號│        │行信用卡各1 │
│    │          │          │，由後座之丙○○│        │張、台北國際│
│    │          │          │以徒手之方式，自│        │商銀、萬泰銀│
│    │          │          │癸○○身後搶奪皮│        │行現金卡各1 │
│    │          │          │包1個。         │        │張、中國信託│
│    │          │          │                │        │銀行、合作金│
│    │          │          │                │        │庫存摺各2本 │
│    │          │          │                │        │、現金100000│
│    │          │          │                │        │元、金戒指1 │
│    │          │          │                │        │只、金項鍊1 │
│    │          │          │                │        │條、鑽戒1只 │
│    │          │          │                │        │、ＧＤ88手機│
│    │          │          │                │        │1支、中國信 │
│    │          │          │                │        │託銀行、合作│
│    │          │          │                │        │金庫支票各1 │
│    │          │          │                │        │張、駕照1張 │
│    │          │          │                │        │、車主登記為│
│    │          │          │                │        │邱建上之行照│
│    │          │          │                │        │1張、身分證 │
│    │          │          │                │        │2張）       │
├──┼─────┼─────┼────────┼────┼──────┤
│ 11 │93.4.16   │臺北縣士林│由戊○○騎乘機車│庚○○  │皮包1個（內 │
│    │16：00    │區○○○路│，搭載丙○○，由│        │有台新銀行信│
│    │          │5段285巷57│戊○○選定行搶對│        │用卡2張、玉 │
│    │          │號        │象後，便以肩膀向│        │山銀行信用卡│
│    │          │          │後頂丙○○為暗號│        │1張、安泰銀 │
│    │          │          │，由後座之丙○○│        │行信用卡1張 │
│    │          │          │以徒手之方式，自│        │、郵局金融卡│
│    │          │          │庚○○身後搶奪皮│        │1張、健保卡1│
│    │          │          │包1個。         │        │張、悠遊卡1 │
│    │          │          │                │        │、手機1具、 │
│    │          │          │                │        │駕、行照各1 │
│    │          │          │                │        │張、現金約5 │
│    │          │          │                │        │、6千元）   │
├──┼─────┼─────┼────────┼────┼──────┤
│ 12 │93.4.25   │臺北縣三重│由戊○○把風，吳│吳志遠  │ＮＸ6－191號│
│    │6：00     │市○○○路│志龍池所有之螺絲│        │車牌        │
│    │          │145巷34號 │板手1支，竊取吳 │        │            │
│    │          │前        │志遠所有之ＮＸ6 │        │            │
│    │          │          │－191號機車車牌1│        │            │
│    │          │          │面，得手後，懸掛│        │            │
│    │          │          │於丙○○所竊取之│        │            │
│    │          │          │車號ＢＬＲ－920 │        │            │
│    │          │          │號重型機車上。  │        │            │
├──┼─────┼─────┼────────┼────┼──────┤
│ 13 │93.4.29   │臺北縣三重│由戊○○騎乘吳志│壬○○  │ＦＥＮＤＩ咖│
│    │7：35     │市○○街  │龍所竊取之車號Ｂ│        │啡色皮包1個 │
│    │          │207巷6號前│ＬＲ－920號重型 │        │（內有4,500 │
│    │          │          │機車（懸掛ＮＸ6 │        │元現金、黑色│
│    │          │          │－191號車牌）， │        │名片夾1只、 │
│    │          │          │搭載丙○○，由李│        │薩爾瓦多費爾│
│    │          │          │堯輝選定行搶對象│        │加洛紫色皮夾│
│    │          │          │後，便以肩膀向後│        │1只、悠遊片 │
│    │          │          │頂丙○○為暗號，│        │1張、泰瑞大 │
│    │          │          │由後座之丙○○以│        │廈門禁卡張、│
│    │          │          │徒手之方式，自徐│        │台新銀行及安│
│    │          │          │明珠身後搶奪咖啡│        │泰銀行簽帳卡│
│    │          │          │色皮包1個。     │        │各1張、華南 │
│    │          │          │                │        │銀行金融卡1 │
│    │          │          │                │        │張、ＮＯＫＩ│
│    │          │          │                │        │Ａ金色手機1 │
│    │          │          │                │        │支、自用小客│
│    │          │          │                │        │車駕照1張、 │
│    │          │          │                │        │藍色鑰匙包1 │
│    │          │          │                │        │只、健保卡1 │
│    │          │          │                │        │張、安泰銀行│
│    │          │          │                │        │簽帳卡帳單1 │
│    │          │          │                │        │張、中國信託│
│    │          │          │                │        │銀行簽帳卡繳│
│    │          │          │                │        │款通知單1張 │
│    │          │          │                │        │）          │
└──┴─────┴─────┴────────┴────┴──────┘
